臺灣板橋地方法院交通事件裁定　　　　100年度交聲字第918號
原處分機關　交通部公路總局臺北區監理所
異　議　人
即受處分人　陳宗毅
上列受處分人因違反道路交通管理處罰條例案件，對於交通部公
路總局臺北區監理所板橋監理站民國100 年3 月17日所為之裁決
（北監自裁字第裁40-C00000000號），聲明異議，本院裁定如下
：
    主  文
異議駁回。
    理  由
一、原處分機關略以：異議人即受處分人陳宗毅於民國100 年1
    月30日14時27分許，駕駛車號DI-7317 號自用小客車，行經
    新北市○○區○○路與仁愛路之有燈光號誌管制之Ｔ字型交
    岔路口時，闖越紅燈迴轉，經警製單舉發，爰依道路交通管
    理處罰條例第53條第1 項、第63條第1 項第3 款規定，裁處
    罰鍰新臺幣（下同）2,700 元，並記違規點數3 點等語。
二、異議意旨則以：異議人於100 年1 月30日14時27分許，駕駛
    車號DI-7317 號自用小客車，行經新北市○○區○○路與仁
    愛路之Ｔ字型交岔路口時，係在永和路之號誌為綠燈之情況
    下，穿越停止線，駛進永和路與仁愛路之Ｔ字型交岔路口等
    候對向來車通過，可能對向來車均通過後，異議人所駕駛之
    自用小客車從上開Ｔ字型交岔路口迴轉時，燈光號誌已由綠
    燈轉換成紅燈，致使攔下異議人自用小客車之警員錢振祥誤
    認異議人闖越紅燈，因異議人曾於100 年2 月10日提出申訴
    ，請求調閱上開Ｔ字型交岔路口之監視錄影畫面，均未獲回
    應，本件員警之取締過程，容有錯誤之可能，爰依法聲明異
    議等語。
三、按汽車駕駛人駕駛汽車，應遵守道路交通標誌、標線、號誌
    之指示，並服從執行交通勤務之警察或依法令執行指揮交通
    及交通稽查任務人員之指揮，道路交通安全規則第90條前段
    定有明文。而道路交通標誌標線號誌設置規則第206 條第5
    款第1 目關於「圓形紅燈」之行車管制號誌，明確規定車輛
    面對圓形紅燈禁止通行，不得超越停止線或進入路口。如汽
    車駕駛人，駕車行經有燈光號誌管制之交岔路口闖紅燈者，
    處1,800 元以上5,400 元以下罰鍰，並記違規點數3 點，道
    路交通管理處罰條例第53條、第63條第1 項第3 款，亦分別
    定有明文。
四、經查，本件異議人於100 年1 月30日14時27分許，駕駛車號
    DI-DI-7317號自用小客車，行經新北市○○區○○路與仁愛
    路之有燈光號誌管制之Ｔ字型交岔路口，面對永和路之圓形
    紅燈時，未遵守該燈光號誌，擅自超越停止線，進入上開Ｔ
    字型交岔路口後，隨即迴轉，而在新北市○○路208 號前為
    執行交通違規取締勤務之警員錢振祥攔下，並製單舉發異議
    人「駕車行經有燈光號誌管制之交岔路口闖紅燈」之交通違
    規，原處分機關遂於100 年3 月17日以北監自裁字第裁40-
    Ｃ00000000號裁決異議人應罰緩2,700 元，並記違規點數3
    點一節，業經證人即當日舉發取締之警員錢振祥到庭結稱明
    確，並有證人當庭提出之電子地圖、異議人提出之手繪現場
    圖、舉發違反道路交通管理事件通知單、違反道路交通管理
    事件裁決書各1 份附卷可稽。而依證人所言，其任職警界有
    23年之久，執行交通違規取締勤務有超過20年之經驗，其於
    案發當時，係在對向之新北市○○區○○路208 號前，距離
    異議人迴轉之上開Ｔ字型交岔路口約30公尺至40公尺之距離
    ，可清楚目睹上開Ｔ字型交岔路口之燈光號誌與交通狀況，
    且案發當日天氣良好，車流量正常，證人當日值勤時間為14
    時起至16時止，當日僅取締告發兩件違規，本件交通違規是
    第2 件，距離第1 件約10分鐘，堪認以證人有多年執行交通
    違規勤務之經驗，且案發當日之車流量並非特別多，天氣狀
    況良好，且係在中午過後不久，日光照明仍充裕之狀況下，
    在距離30公尺至40公尺之距離觀察上開Ｔ字型交岔路口之燈
    光號誌，應無發生錯誤辨認燈光號誌之危險，且證人並非在
    異議人駕車駛入上開Ｔ字型交岔路口時，始發現或觀察到異
    議人駕駛之自用小客車，而係在永和路之燈光號誌已轉換成
    圓形紅燈時，即發現異議人駕駛之自用小客車不僅無停止之
    跡象，反而加速向前行駛，並於穿越停止線後，旋即在上開
    Ｔ字型交岔路口迴轉，異議人主張證人係在其將車駛至上開
    Ｔ字型交岔路口時，始注意到其駕駛之自用小客車，尚屬無
    據。本院審酌證人就其當日取締異議人違規紅燈迴轉之過程
    ，描述極為具體、詳盡，而證人與異議人，彼此之間素不相
    識，亦無任何之仇怨，證人應無設詞誣攀之必要，且證人當
    日值勤時間長達2 小時，卻僅取締兩件交通違規，數量甚少
    ，顯示證人並非基於績效壓力而刻意刁難異議人，故證人之
    前開證詞，堪以採信。異議人空言辯稱其係在綠燈左轉云云
    ，尚不足採。至於異議人聲請調閱監視錄影畫面部分，因異
    議人駕駛自用小客車違規之時間，距離本院受理時，已逾兩
    個月，以臺灣地區之路口監視器所保留之監視錄影畫面，通
    常不會超過1 個星期，即會遭最近錄影畫面覆蓋而不存在，
    以異議人曾就路口監視錄影畫面之調取程序，請教其住所所
    在地之里長，對此應無不知之理，則異議人對於已不存在之
    監視錄影畫面，請求本院再行調取，自屬無必要，本院爰不
    再發函相關機關請求提供業已不存在之監視錄影畫面，徒增
    司法資源之浪費，附此敘明。
五、綜上所述，異議人之異議並無理由，原處分機關依道路交通
    管理處罰條例第53條第1 項、第63條第1 項第3 款規定，所
    為上開裁決，並無違誤，異議人之異議應予駁回。
據上論斷，應依道路交通案件處理辦法第19條，裁定如主文。
中    華    民    國   100    年    4     月    21    日
                  交通法庭  法  官  高增泓
以上正本證明與原本無異。
如不服本裁定應於送達後5 日內向本院提出抗告狀。
                            書記官  黃妍爾
中    華    民    國   100    年    4     月    21    日